臺灣臺北地方法院刑事判決　　　　　　　 93年度易字第570號
公　訴　人　臺灣臺北地方法院檢察署檢察官
被　　　告　甲○○
　　　　　　　　　　三樓
上列被告因業務侵占案件，經檢察官提起公訴（九十二年度偵緝
字第四六一號），被告於準備程序中為有罪之陳述，經本院合議
庭裁定行簡式審判程序，判決如下：
    主  文
甲○○連續意圖為自己不法之所有，而侵占對於業務上所持有之
物，處有期徒刑拾月，緩刑貳年。
    事  實
一、甲○○係位於臺北巿大安區○○○路○段三六五號二樓大席
    保全股份有限公司（以下簡稱大席公司）員工，並由大席公
    司派至臺北巿新生北路二段一三五號四季芳庭大樓任主任一
    職，負責收取住戶管理費用、管理大樓修繕費用支出等事務
    ，為從事業務之人。因積欠友人債務，無力清償，竟意圖為
    自己不法所有之概括犯意，自民國九十年七月十一日起至九
    十年七月十七日止，連續將上開大樓管理員陳戰國，饒全生
    、郭志雄、朱沛士及黃皮生收取大樓住戶所繳交之管理費，
    提領應繳付廠商之清洗水塔、電梯保養及零用金等費用，合
    計新臺幣（下同）十萬八千三百七十元（起訴書誤載為十萬
    二千零十二元，詳附表），收受後不依公司規定會同會計人
    員存入大席公司合作金庫銀行南京分行帳戶內（帳號：00
    00000000000號），在上址四季芳庭大樓內挪用
    償債，而侵占入己。
二、案經大席公司移送臺灣臺北地方法院檢察署檢察官偵查起訴
    ，本院以簡式審判程序審理。
    理  由
一、訊據被告甲○○對於在上揭時間任職於大席公司，並由該公
    司派至四季芳庭大樓，任主任職務，並負責收取住戶管理費
    用、管理大樓修繕費用支出，其將任職期間所收受之費用十
    萬八千三百七十元均侵占入已等事實均坦承不諱，核與告訴
    人代表人王惠文、王惠蘭於警詢、偵查中之指述情形相符，
    並有證人大席公司派任四季芳庭大樓之會計兼管理員蕭俊英
    、證人管理員萬仲齡、邱儀可、饒全生、郭志雄及鄭鍠等人
    於警詢、偵查中之證詞足稽，復有卷附大席公司個人履歷資
    料記錄表、合作金庫銀行南京東路分行九十三年五月二十四
    日合金京東存字第○九三○○○○○三六號函及所附上開帳
    戶之交易明細表影本一份、四季芳庭九十年六月份管理費收
    據存根影本十六份、現金支出傳票三紙足按，被告自白與事
    實相符，事證明確，犯罪足堪認定，應依法論科。
二、核被告所為，係犯刑法第三百三十六條第二項業務侵占罪。
    被告先後多次侵占犯行，時間緊接，所犯係構成要件相同之
    罪名，顯係基於概括犯意，反覆為之，應依連續犯規定論以
    一罪，並加重其刑。爰審酌被告未曾受有期徒刑以上刑之宣
    告，有臺灣高等法院被告全國前案記錄表在卷可考，侵占之
    金額達十萬餘元，惟已償還大席公司，並與該公司達成和解
    ，有和解書、還款收據各一紙在卷可憑（詳本院卷），及其
    犯罪之目的、動機、手段、犯後已坦承犯行，態度良好等一
    切情狀，量處如主文所示之刑。末查，被告未曾受有期徒刑
    以上刑之宣告，有前開刑案紀錄表在卷可按，其因一時失慮
    致罹刑典，且業將侵占所得返還大席公司，已如前述，經此
    教訓後，應知警惕而無再犯之虞，本院認前開對其刑之宣告
    ，以暫不執行為適當，爰宣告緩刑二年，以啟自新。
據上論斷，應依刑事訴訟法第二百七十三條之一、第二百九十九
條第一項前段，刑法第五十六條、第三百三十六條第二項、第七
十四條第一款，罰金罰鍰提高標準條例第一條前段，判決如主文
。
本案經檢察官陳淑雲到庭執行職務
中　　華　　民　　國　九十四　年　　二 　月　二十四 　日
　　　　　　臺灣臺北地方法院刑事第十四庭
　　　　　　　　　　　　　法　官　王綽光
以上正本證明與原本無異。
如不服本判決，應於判決送達後十日內，向本院提出上訴狀。
　　　　　　　　　　　　　書記官　蔡梅蓮
中　　華　　民　　國　九十四　年　　三 　月　   二  　日
附錄論罪科刑法條全文：
中華民國刑法第三百三十六條
（公務公益侵占罪、業務侵占罪）
對於公務上或因公益所持有之物，犯前條第一項之罪者，處一年
以上七年以下有期徒刑，得併科五千元以下罰金。
對於業務上所持有之物，犯前條第一項之罪者，處六月以上五年
以下有期徒刑，得併科三千元以下罰金。
前二項之未遂犯罰之。
附表：
壹、管理費：
編號　繳款及侵占日期　金額(新臺幣)　　繳款人　代收款人
一、90年7月11日       3600元         胡憲雄    黃皮生
二、90年7月12日       1260元         彭美雪    黃皮生
三、90年7月13日       2800元         徐貞惠    陳戰國
四、90年7月13日       3290元         柯傳生    陳戰國
五、90年7月13日       3290元         濱日      陳戰國
六、90年7月13日       3220元         江麗玲    陳戰國
七、90年7月13日       1400元         佐藤      黃皮生
八、90年7月16日       3220元         天仁茶葉  陳戰國
九、90年7月16日       4620元         邱宏哲    饒全生
十、90年7月16日       2590元         賀小嵐    郭志雄
十一、90年7月16日     4410元         李月梅    饒全生
十二、90年7月17日     3220元         陳英顯    饒全生
十三、90年7月17日     2590元         盛春女    饒全生
十四、90年7月17日     3220元         孟先生    黃皮生
十五、90年7月17日     1820元         趙美榮    朱沛士
十六、90年7月17日     1820元         柯傳生    朱沛士
            總計金額：46370元
貳、現金支出傳票金額：
編號　　侵占即領款日期     名目　　　　　金額
一、　　90年7月17日　     清洗水塔      12000元
二、    90年7月17日       電梯保養費    40000元
三、    90年7月17日       零用金        10000元
            總計金額：62000元
